Config:
  hfst:
    Gen: ../../../src/generator-gt-norm.hfst
    Morph: ../../../src/analyser-gt-norm.hfst
#  xerox:
#    Gen: ../../../src/generator-gt-norm.xfst
#    Morph: ../../../src/analyser-gt-norm.xfst
#    App: lookup

Tests:


  Noun - kiärun: # 
    kiärun+N+Sg+Nom: kiärun 
    kiärun+N+Sg+Gen: kiärrun
    kiärun+N+Sg+Acc: kiärrun
    kiärun+N+Sg+Ill: kiäˊrunân
    kiärun+N+Sg+Loc: kiäˊrunist
    kiärun+N+Sg+Com: kiäˊrunáin
    kiärun+N+Sg+Abe: kiärrunttáá
    kiärun+N+Ess: kiäˊrunin
    kiärun+N+Par: kiäˊrunid
    kiärun+N+Pl+Nom: kiäˊruneh
    kiärun+N+Pl+Gen: kiäˊrunij
    kiärun+N+Pl+Acc: kiäˊrunijd
    kiärun+N+Pl+Ill: kiäˊrunáid
    kiärun+N+Pl+Loc: kiäˊrunijn
    kiärun+N+Pl+Com: kiäˊrunijguin
    kiärun+N+Pl+Abe: kiäˊrunijttáá
